# 并购中股权收购款承担、业务剥离出售

提问人：sysulaiyb 时间：2018-06-02 17:55:12
请教陈版和各位老师： 在并购中，如果我们先收购了92%，现在是控股股东，后续需要支付对赌溢价，请问这部分对赌溢价能够由被收购企业支付和承担吗，账务处理上有什么技术处理的方法吗？是否会涉及类似债务转移？ 由此想到另一个问题，是比如对于有很多少数股东的企业，比如上市公司，如果出售其中的一个事业部，收到的出售款是进了上市公司层面，还是会按少数股东的持股比例，分别分回给上市公司股东，谢谢

回答人：chenyiwei
对赌溢价款多数由收购方支付，但也可以在不损害少数股东利益的前提下（如持有8%股份的少数股东本身就是被收购方的原股东）
由被收购企业支付。确保交易公允合理即可。但被收购企业自身层面支付该款项时，如果该 溢价款属于或有对价而不是职工薪酬的，则应按权益性/交易原则冲减权益处理，在收购方合并报表层面才确认为损益。 上市公司出售资产和业务的价款应由其自身收取，不会直接将出售款按比例分配给其股东，这样操作不具有可行性。

提问人：sysulaiyb 时间：2018-06-03 17:25:21
请教陈版，在股权收购协议里，如果约定收购溢价是由收购方支付，收购方个体报表层面也将这个或有对价作为长投的成本和确认相应的负债，还能够按照您说的权益易的方式在被收购方层面支付吗？如果可以的话，被收购方层面权益易冲减的权益科目是什么，是未分配利润吗？合并层面确认损益的损益科目是什么？是营业外收入吗？ 谢谢。

回答人：chenyiwei
如果被收购方代收购方支付业绩奖励款，则被收购方账面应作为权益分派处理，依次冲减资本公积（资本溢价）、盈余公积、未分配利润。合并层面如果该业绩奖励构成或有对价的，则确认为营业外支出处理。